臺灣桃園地方法院刑事判決　　　　　　　94年度訴字第1755號
公　訴　人　臺灣桃園地方法院檢察署檢察官
被　　　告　己○○
選任辯護人　劉士昇律師
上列被告因強盜等案件，經檢察官提起公訴（九十四年度偵字第
一二一六五號、九十四年度偵緝字第五六０號）暨移送併案審理
（九十四年度偵字第一八八九五號），本院判決如下：
    主  文
己○○竊盜，累犯，處有期徒刑肆月；又連續竊盜，累犯，處有
期徒刑壹年陸月。應執行有期徒刑壹年捌月。
    事  實
一、己○○前於民國九十年間因竊盜案件，經臺灣宜蘭地方法院
    判處有期徒刑三月確定，並於九十一年九月十九日易科罰金
    執行完畢。仍不知悔改，於九十三年四月二十四日上午十一
    時十分許（起訴書誤載為九十四年四月二十四日上午十時四
    十分許），前往桃園縣桃園市○○○街戊○○之住處，因戊○○表示牙齒不舒服，己○○遂取出其所攜帶之愷他命藥丸
    給戊○○服用，戊○○雖未究明己○○所餵食者為何種藥物
    ，仍同意服用之，嗣後戊○○又應己○○要求服用二次愷他
    命藥丸，並以鼻子吸入捲於香菸中燃燒之不明藥物一次，於
    此期間，己○○、戊○○二人共同欣賞己○○自電腦網路上
    下載之音樂並聊天，嗣於同日下午四時許，己○○見戊○○
    愷他命藥效未退，仍在床上休息，有機可乘，竟意圖為自己
    不法之所有，竊取戊○○所有置於客廳桌上之ＮＯＫＩＡ牌
    手機一支及戊○○置於房間五斗櫃抽屜內之新臺幣（下同）
    五千六百元，得手後遂假藉要去購買牛奶為戊○○解除藥效
    而離去。己○○另基於意圖為自己不法所有之概括犯意，於
    附表所列犯罪時間、地點，以附表所示犯罪手段，連續竊取
    如附表所示被害人之財物得手，嗣經警方於九十四年七月六
    日（起訴書誤載為十六日）下午二時十分許，持本院所核發
    之搜索票，前往桃園縣桃園市○○○路○段五五號八樓之五
    己○○住處搜索查獲。
二、案經戊○○訴由桃園縣政府警察局桃園分局報請及臺北市政
    府警察局移送臺灣桃園地方法院檢察署檢察官偵查起訴暨移
    送併案審理。
    理  由
一、訊據被告就附表所示之竊盜犯罪事實均坦承不諱，惟矢口否
    認有何竊取戊○○手機及現金之犯行，辯稱：伊離開前有告
    知戊○○要借用手機及現金，但不知戊○○有無聽見云云。
    辯護人則為被告辯護指：被告於不知戊○○已報警之情形下
    主動返還財物，應無不法所有意圖等語。經查：
  (一)竊盜戊○○財物部分：
    被告上開竊取戊○○財物之犯罪事實，業據證人戊○○於本
    院審理中證述：被告於九十三年四月二十四日上午十一時十
    分許前往伊之住處，二人有聊天、聽音樂，其間被告並有餵
    食伊服用藥物（詳如後述），嗣後伊因服用上開藥物，出現
    嚴重幻覺及全身顫抖之現象，被告遂稱要去買牛奶為伊解除
    藥效，並於下午約四時左右離開，伊因被告離去多時未歸，
    欲以行動電話聯絡被告，然遍尋不著伊原本放在客廳桌上之
    行動電話，又發現房間五斗櫃內之現金五千六百元也不見，
    復無法聯絡到被告，始知遭竊等語甚詳（見本院九十四年十
    月二十七日審判筆錄，下稱本院第一次審判筆錄），被告亦
    承認確有於上開時、地取走證人戊○○之手機及現金五千六
    百元之事實。被告固辯稱：當時伊有告知戊○○要借用手機
    及現金云云，然此為證人戊○○所否認，且被告亦自承當時
    戊○○因服用愷他命，頭暈暈的，伊不確定戊○○有無聽到
    伊要借用等語，被告顯未得證人之同意即自行拿取手機及現
    金而去，參以被告事後又未再行確認證人之意願，甚至失去
    聯絡，足認被告確係基於為自己不法所有之意圖而竊取證人
    之手機及現金，情極明灼，被告辯稱借用云云，自屬臨訟卸
    責之詞，委無可採。另被告於九十三年七月初於電腦網路上
    聯絡證人戊○○，表示願意歸還物品，並分別於七月中及七
    月底返還手機及整數之現金六千元予證人等情，亦經證人戊○○於本院審理時證述明確（見本院同上審判筆錄），證人
    戊○○雖又證稱被告於九十三年七月初聯絡時自稱不知伊報
    警之事，然查被告於九十三年七月三日即經警方通知到場詢
    問本案經過，被告甚至於該次詢問中竟謊稱其已先後於案發
    後一週及九十三年五月中旬，將手機及現金六千元返還證人
    等語（見九十四年度偵字第三三一五號偵查卷第十一頁），
    足見被告在返還上開手機及款項之前，即已知悉警方著手偵
    辦有無竊取該等手機及現金，嗣見東窗事發，事態嚴重，始
    出面向證人表示願意返還財物以求彌補，至於其向證人佯稱
    其不知證人報警一節，顯係藉主動歸還之假象博取證人之諒
    解，進而達成影響證人於訴訟中為其有利證言之目的，被告
    此部分事後返還財物以邀寬典之行為，自不影響其已成立之
    竊盜犯行，辯護人辯稱：被告於不知證人報警前主動返還財
    物，應無不法所有意圖等語，尚與事實不符，並非可採。綜
    上所述，被告竊盜證人戊○○手機及現金五千六百元之犯行
    ，事證明確，堪以認定。
  (二)竊盜如附表所示財物部分：
    被告就此部分犯罪事實坦承不諱，核與被害人甲○○、陳家
    立、乙○○、曾念群、林俊安、丁○○、庚○○、丙○○於
    警詢中指訴情節相符，並經證人陳宏儒於警詢中證述無訛（
    以上被害人及證人之警詢筆錄，業據被告表示同意引用為證
    據，附此敘明），且有當舖當票、贓物認領保管單、監視器
    錄影翻拍照片等件附卷可憑，被告此部分竊盜犯行事證明確
    ，亦堪認定。
二、核被告所為，係犯刑法第三百二十條第一項之竊盜罪。被告
    如附表所示之八次竊盜行為，時間緊接，手法雷同，所犯又
    係相同構成要件之罪，顯係基於概括犯意為之，為連續犯，
    應依刑法第五十六條之規定論以一罪並加重其刑；又被告竊
    取證人戊○○財物之犯行與其如附表所示之連續竊盜犯行間
    ，時間相距已有一年之久，犯罪手法亦不相同，顯然犯意有
    別，應予分論併罰。公訴人以：被告於九十三年四月二十四
    日使戊○○在不知為毒品之情況下，施用含有毒品安非他命
    及ＭＤＭＡ成分之愷他命藥丸，趁戊○○意識不清至不能抗
    拒之程度時，取戊○○之手機一支及六千元，因認被告係涉
    犯刑法第三百二十八條第一項之強盜罪嫌云云。惟按刑法第
    三百二十八條第一項之普通強盜罪，係以行為人基於不法所
    有之意圖，以強暴、脅迫、藥劑、催眠術等違反他人意願之
    方法，至使他人不能抗拒，而取他人之物或使其交付為要件
    。據證人戊○○於本院審理時證稱：被告當天並未強迫伊吃
    藥，只說要伊吃吃看，伊覺得被告不會害伊，沒有想太多就
    吞下去等語（見本院第一次審判筆錄），足見證人雖不知被
    告所提供之藥物為何，仍自願服用之，並無遭被告脅迫、強
    制或欺騙之情形；又據證人戊○○於同次審理時證述：當天
    被告共餵伊吃三次藥丸，吃第一次藥丸後，伊開始產生幻覺
    ，被告帶伊去房間，伊有與被告發生性關係，之後被告有下
    載音樂來聽，伊躺在床上，兩人有交談，吃第二次藥丸後，
    被告有點一根煙，將濾嘴插到伊的鼻孔，要伊用力吸一口氣
    ，吃完第二次或第三次藥丸之後，二人有一起洗澡，後來幻
    覺越來越嚴重，且全身顫抖，被告就說要去買牛奶來解藥，
    伊表示要在客廳等被告，被告不肯，硬拉伊回房間躺下，被
    告要離開，伊又起來說要在客廳等，被告有點不高興，堅持
    要伊在房間躺下，第三次被告才走出去，伊沒有跟出去鎖門
    ，但有將社區大門及電梯進出的磁卡交給被告，等很久被告
    沒有回來，伊開門去看，發現被告將磁卡丟在門旁鞋櫃，伊
    想要找手機聯絡被告，才發現手機不見，回房間又發現現金
    也不見，被告又一直沒回來，伊只好上網寫信給被告，被告
    仍無回音，伊始以市內電話打一一九求助等語，堪認證人戊○○於服用被告所提供之藥物後，雖產生幻覺，惟仍知悉其
    共服用幾次藥物、如何服用、用藥期間有何行為，顯未喪失
    辨別外界事物之能力，參以證人戊○○於被告當日下午要離
    開之時，尚因與被告爭執要在何處等候被告，而多次在客廳
    及房間之間走動，並於等候被告無著後，再試圖以電話、網
    路信件等方式聯絡被告，最後並能成功報警求助，足見證人
    戊○○之身體活動及大腦思考均屬正常，難認已達不能抗拒
    之程度。至證人戊○○於同次審理時雖另稱：伊吃藥時一直
    有幻覺發生，看得到有事情發生，但無法判斷發生什麼事情
    ，對於外界事物沒有抵抗能力等語，然對照其前開對於案發
    當日情況之詳細描述，證人就其當時精神狀態之陳述，顯然
    有所誇大，自不能據此而為不利被告之認定。況被告於九十
    三年四月二十四日上午十一時十分許即已到達證人戊○○住
    處，於同日下午四時許始離開，歷時約五小時，此期間除餵
    食戊○○藥物外，並與之聊天、發生性關係、上網下載音樂
    欣賞、洗澡等等，已如前述，衡諸常情，若被告於到達戊○○住處之前，已有為自己不法所有之意圖，預備以對戊○○
    下藥之方式，強取財物者，早於第一次證人戊○○服用藥物
    ，身體不適之時，四處搜刮財物，揚長而去，豈須與戊○○
    周旋達五小時之久，始夾帶少數財物，藉詞購買牛奶倉皇離
    去，足見被告於餵食戊○○藥物之時，並無利用藥劑控制戊○○，以搜刮其財物之不法所有意圖至明，與強盜罪之構成
    要件尚有未合。被告既非基於不法所有之意圖而勸說證人戊○○服用藥物，戊○○亦未因藥效而陷於不能抗拒之情形，
    公訴人率指被告此部分行為成立刑法之普通強盜罪云云，容
    有未洽，惟本院所認定之前開被告乘戊○○不注意之際，趁
    機竊盜手機及現金之犯罪事實，與起訴之基礎社會事實相同
    ，爰依刑事訴訟法第三百條之規定，變更起訴法條。被告如
    附表編號六所示之犯罪事實，雖未據起訴，然與其餘附表所
    示有罪部分有連續犯之裁判上一罪關係，為起訴效力所及，
    本院自應併予審究。被告有如事實欄所載之犯罪科刑及執行
    完畢紀錄，有臺灣高等法院被告前案紀錄表在卷可稽，被告
    於前案執行完畢後五年內，再犯本件有期徒刑以上之罪，為
    累犯，應依刑法第四十七條之規定加重其刑，如附表所示之
    犯行部分，並依前揭連續犯加重其刑後，遞加重之。爰審酌
    被告正值青壯，不思腳踏實地、正當營生，竟貪圖不勞而獲
    ，利用交友機會，四處竊取財物，被害人眾多，影響社會治
    安甚鉅，惟就附表所示犯罪行為均坦承不諱，態度尚可等一
    切情狀，分別量處如主文所示之刑，並定其應執行之刑。
據上論斷，依刑事訴訟法第二百九十九條第一項前段、第三百條
，刑法第五十六條、第三百二十條第一項、第四十七條、第五十
一條第五款，罰金罰鍰提高標準條例第一條前段，判決如主文。
本案經檢察官徐則賢到庭執行職務。
中　　華　　民　　國　　94　　年　　12　　月　　15　　日
                  刑事第八庭   審判長法　官　曾 家 貽
                                     法  官  吳 為 平
                                     法  官  袁 雪 華
上正本證明與原本無異。
如不服本判決，應於判決送達後10日內向本院提出上訴狀（應附
繕本），上訴於臺灣高等法院。
                                     書記官  邱仲騏
中　　華　　民　　國　　94　　年　　12　　月　　15　　日
附錄本案論罪科刑之法條：
中華民國刑法第320條第1項
(普通竊盜罪、竊佔罪)
意圖為自己或第三人不法之所有，而竊取他人之動產者，為竊盜
罪，處五年以下有期徒刑、拘役或五百元以下罰金。
 附表：
┌──┬──────┬───────┬───┬───────┬───────────────┐
│編號│犯 罪 時 間 │ 犯 罪 地 點  │被害人│  犯 罪 手 法 │       竊   取   財   物      │
├──┼──────┼───────┼───┼───────┼───────────────┤
│ 一 │九十四年四月│桃園縣桃園市民│乙○○│向乙○○佯稱借│MOTOROLA V601 型手機一支      │
│    │十三日晚間十│族路獅子王舞廳│      │用電話後，趁吳│行動電話套子                  │
│    │一時三十分許│前            │      │昱珊不注意之際│新臺幣一百元                  │
│    │            │              │      │徒手竊取      │                              │
├──┼──────┼───────┼───┼───────┼───────────────┤
│ 二 │九十四年四月│桃園縣中壢市環│陳家立│趁陳家立不注意│SAMSUNG N628型手機一支        │
│    │中旬某日    │中東路自強國中│      │之際徒手竊取  │                              │
│    │            │前            │      │              │                              │
├──┼──────┼───────┼───┼───────┼───────────────┤
│ 三 │九十四年四月│桃園縣蘆竹鄉南│甲○○│趁甲○○不注意│SONY ERICSSON T681型手機一支  │
│    │中旬某日晚間│崁路一０四號大│      │之際徒手竊取  │                              │
│    │約八、九時  │樓管理室      │      │              │                              │
├──┼──────┼───────┼───┼───────┼───────────────┤
│ 四 │九十四年五月│臺北縣汐止市建│曾念群│趁曾念群不注意│筆記型電腦（Compaq Presario   │
│    │十二日凌晨零│成路一五八號十│      │之際徒手竊取  │2800型）一台                  │
│    │時四十五分許│八樓          │      │              │NOKIA 7210型手機一支          │
│    │            │              │      │              │金手鍊一條                    │
│    │            │              │      │              │Ｋ金戒指一個                  │
│    │            │              │      │              │美金五元                      │
│    │            │              │      │              │新加坡幣一元                  │
│    │            │              │      │              │葡萄牙幣五十元                │
│    │            │              │      │              │人民幣五元                    │
│    │            │              │      │              │港幣五十元                    │
│    │            │              │      │              │菲律賓幣二千七百三十元        │
│    │            │              │      │              │印尼幣二千五百元              │
│    │            │              │      │              │比利時幣六百元                │
│    │            │              │      │              │泰國幣七十元                  │
│    │            │              │      │              │匈牙利幣三千七百元            │
├──┼──────┼───────┼───┼───────┼───────────────┤
│ 五 │九十四年六月│臺北縣中和市板│林俊安│趁林俊安不注意│OKWAP A265型手機一支          │
│    │初某日晚間二│南路一００號六│      │之際徒手竊取  │                              │
│    │十時三十分許│樓            │      │              │                              │
├──┼──────┼───────┼───┼───────┼───────────────┤
│ 六 │九十四年六月│桃園縣蘆竹鄉五│丙○○│趁丙○○不注意│新臺幣五千元                  │
│    │十一日凌晨零│福路八八之五號│      │之際徒手竊取  │駕駛執照一張                  │
│    │時許        │十一樓        │      │              │健保卡一張                    │
│    │            │              │      │              │花旗銀行信用卡一張            │
│    │            │              │      │              │復華銀行信用卡一張            │
│    │            │              │      │              │臺南郵局金融卡一張            │
│    │            │              │      │              │國際牌 X700型手機一支         │
├──┼──────┼───────┼───┼───────┼───────────────┤
│ 七 │九十四年六月│桃園縣龜山鄉德│丁○○│趁丁○○不注意│MOTOROLA V303型手機一支       │
│    │十三日上午七│明路七七巷二五│      │之際徒手竊取  │SONY ERICSSON K7001型手機一支 │
│    │時許        │號五樓之二    │      │              │NOKIA 6210型手機一支          │
│    │            │              │      │              │ALCTEL OT705 型手機一支       │
│    │            │              │      │              │運動鞋一雙                    │
├──┼──────┼───────┼───┼───────┼───────────────┤
│ 八 │九十四年七月│桃園縣蘆竹鄉中│庚○○│趁庚○○不注意│筆記型電腦一台                │
│    │四日晚間七時│山路一二八巷九│      │之際徒手竊取  │MOTOROLA E365型手機一支       │
│    │許          │之一一號十二樓│      │              │                              │
└──┴──────┴───────┴───┴───────┴───────────────┘
